【裁判字號】    91,訴,3562
【裁判日期】    921202
【裁判案由】    毒品危害防制條例等
【裁判全文】
臺灣高雄地方法院刑事判決              九十一年度訴字第三五六二號
    公  訴  人  臺灣高雄地方法院檢察署檢察官
    被      告  乙○○
    指定辯護人  本院公設辯護人  丙○○
右列被告因違反毒品危害防制條例案件，經檢察官提起公訴（九十年度偵字第一五九
六九號），本院判決如左：
    主  文
乙○○連續販賣第二級毒品，處有期徒刑柒年貳月；販賣第二級毒品所得新臺幣陸仟
元，沒收，如全部或一部不能沒收時，以其財產抵償之；扣案第二級毒品ＭＤＭＡ壹
佰壹拾捌顆，沒收銷燬之。又未經許可，寄藏子彈，處有期徒刑肆月，併科罰金新臺
幣伍萬元，罰金如易服勞役，以新臺幣玖佰元即銀元佰元折算壹日；扣案制式九○
子彈伍顆，沒收。應執行有期徒刑柒年肆月，販賣第二級毒品所得新臺幣陸仟元，沒
收，如全部或一部不能沒收時，以其財產抵償之；併科罰金新臺幣伍萬元，罰金部分
如易服勞役，以新臺幣玖佰元即銀元佰元折算壹日；扣案第二級毒品ＭＤＭＡ壹佰
壹拾捌顆，沒收銷燬之；扣案制式九○子彈伍顆，沒收。
    事  實
一、乙○○基於販賣第二級毒品ＭＤＭＡ之概括犯意，分別於民國九十年四、五月間
    之某日（二次之日期不同，日期均不詳），在高雄市○○路與文化路口「音樂教
    堂ＰＵＢ」內（警詢中均稱為音樂教堂，證人丁○○於偵查中亦供述係音樂教堂
    ，起訴書誤載為音樂教室，以下均以音樂教堂稱之），以一顆新臺幣（下同）五
    百元之價格，販賣第二級毒品ＭＤＭＡ予丁○○二次（一次五、六顆，一次七、
    八顆）。又乙○○未經許可，於九十年六月間某日，在高雄市○○路與中華路口
    「彩色巴黎泡沫紅茶店」內，受年籍、姓名不詳綽號「太子」之成年男子之託，
    寄藏而持有具殺傷力之制式九○子彈五顆，並將之藏放在高雄市前鎮區○○○路
    一○八號十二樓居住處所。嗣於九十年八月二十四日十五時三十分許，在上開居
    住處為警持搜索票搜索查獲，並當場扣得第二級毒品ＭＤＭＡ一百十八顆、空夾
    鏈袋四百八十五只、空膠囊三袋又一盒、原子筆管二支（以上空夾鏈袋、空膠囊
    、原子筆管等物，業由檢察官另行處分廢棄在案），及具殺傷力之制式九○子彈
    五顆等物。
二、案經高雄市政府警察局移送臺灣高雄地方法院檢察署檢察官偵查起訴。
    理  由
一、訊據被告乙○○坦承寄藏並持有具殺傷力之九○制式子彈五顆，及為警查獲上開
    扣案之第二級毒品ＭＤＭＡ一百十八顆等物不諱，惟仍矢口否認有何右揭販賣第
    二級毒品ＭＤＭＡ之犯行，辯稱：伊未販賣毒品給證人丁○○，是證人丁○○因
    走私毒品遭查獲而懷疑係伊檢舉，故而挾怨供稱向伊購買ＭＤＭＡ云云。經查：
  (一)被告右揭寄藏並持有具殺傷力之九○制式子彈五顆之犯行，業據被告於警詢、偵
    查中及本院審理時坦承不諱，互核其情節大致一致，且有扣案具殺傷力之九○制
    式子彈五顆可資佐證，足認被告之自白核與事實相符。又扣案九○制式子彈五顆
    ，經送驗並依性能檢驗法鑑驗結果：「送驗九○制式子彈伍顆，認均係９㎜制式
    子彈（彈底標記均為“ACP 98 9MM LU- GER”），認均具殺傷力。」，有內政部
    警政署刑事警察局九十年八月二十九日刑鑑字第一八二五七八號鑑驗通知書一紙
    附卷可稽（詳九十年度偵字第一五九六九號偵查卷內第三十四頁），足堪認定扣
    案之九○制式子彈五顆，確均具殺傷力無訛。事證明確，被告右揭未經許可，寄
    藏子彈之犯行洵堪認定，應予依法論科。
  (二)被告右揭販賣第二級毒品ＭＤＭＡ之犯行，固據被告否認並以前詞置辯，然查：
    1.被告右揭販賣第二級毒品ＭＤＭＡ之犯行，業據證人丁○○於偵查中到庭透過
      單向指認玻璃指認，並結證稱：「在今（九十）年四、五月間在文橫路音樂教
      堂買二次，每次五百元一顆」，「（問：每次買幾顆）答：一次七、八顆，一
      次五、六顆」等語明確（詳九十年度偵字第一五九六九號偵查卷內第二十二頁
      背面），且有扣案第二級毒品ＭＤＭＡ一百十八顆、空夾鏈袋四百八十五只、
      空膠囊三袋又一盒、原子筆管二支等物可資佐證。又扣案第二級毒品ＭＤＭＡ
      一百十八顆經送驗結果，確均含有ＭＤＭＡ成份之事實，有高雄醫學大學附設
      中和紀念醫院報告編號0000－000至１８３號檢驗報告各一紙附卷可稽
      （詳九十年度偵字第一五九六九號偵查卷內第四十六頁至第四十八頁）。
    2.被告固辯稱：扣案第二級毒品ＭＤＭＡ是買來自己吸食所用，一次買多一點，
      價錢可以低一些（詳本院卷第十七頁、第一百六十九頁）云云。惟查：
      被告於本院審理中供述：「我只有星期六、日才吸食，一天約四、五顆，一
        顆藥效約一小時半，藥效退了之後會再吃」，「（問《扣案》原子筆管作何
        用途）答：把ＭＤＭＡ壓碎變成粉末」，「（問：被查獲之空夾鏈袋共四百
        八十五個作何用途）答：空夾鏈袋是整包買的，不可能零買，一次買那麼多
        是出去玩的時候把毒品裝在夾鏈袋內比較方便」等語（詳本院卷第一百六十
        三頁、第一百六十八頁、第一百六十七頁筆錄）。惟被告於九十年八月二十
        四日為警查獲時警詢中則供述：「每次服用半顆，約過二小時藥效已過再服
        半顆，是用吞食，平均一天服用一顆，因好奇才服用ＭＤＭＡ」，「而原子
        筆管是我以前吸食俗稱大象麻醉劑（Ｋ他命）時留下」等語（詳警卷第三頁
        、第二頁背面）。參以ＭＤＭＡ（即俗稱搖頭丸）之主要作用與興奮劑及迷
        幻藥物類似，最常被使用在舞會中，通常以六十至一百二十毫克的藥丸或膠
        囊存在，服用後會使人有快樂、親密、與別人非常接近的感覺、幻覺出現，
        此作用大約持續四到六個小時即消失，其最低致死劑量為一百五十毫克（參
        見九十一年四月十九日中國時報，綠十字健康網之長庚醫院臨床毒物科主任
        林杰樑醫師所撰『搖頭丸可能的健康傷害』一文），是被告於本院審理中供
        述其只於星期六、日始服用，一次約四、五顆，顯已超逾最低致死劑量之一
        百五十毫克（以每顆六十毫克之藥丸計算，四、五顆已達二百四十至三百毫
        克），實非一般人所能承受之使用量；又被告果有一天服用四、五顆之藥量
        ，為何其於甫遭警查獲時警詢中供述平均一天僅服用一顆，依常情於甫遭警
        查獲時之警詢供詞，因無時間思考其供述所可能產生之前後矛盾現象，其供
        述自較合於事實而堪採信；是被告於偵查中及本院審理時改稱一天服用四、
        五顆，即有可能係其臨訟時為求飾卸其販賣ＭＤＭＡ之罪責而為杜撰之詞，
        顯與事實不符而無足採。
      又被告於警詢中亦供述其係以吞食方式服用ＭＤＭＡ，實無需因怕ＭＤＭＡ
        之苦味而購用空膠囊，再將ＭＤＭＡ磨成粉末分裝使用之理。另被告於警詢
        中亦供述其遭查獲之原子筆管是以前吸食俗稱大象麻醉劑（Ｋ他命）時所留
        下，亦已足佐被告並無將ＭＤＭＡ磨成粉末裝於空膠囊內之必要。又參以半
        顆或一顆之ＭＤＭＡ藥丸，縱稍有苦味，然拌以開水或飲料服用，僅為剎那
        間之事，對成人而言應不會造成嚴重困擾，斷無因略有苦味之顧慮而需大費
        周章先磨成粉末再裝於空膠囊後使用之理。再參以被告遭查獲之ＭＤＭＡ多
        達一百十八顆，以被告於警詢中之供述，平均每日使用一顆，每星期僅約使
        用二天，則須使用長達年餘，且被告購得之ＭＤＭＡ如存放過久，亦有藥品
        受潮、藥效退化之慮，依常理被告果確僅購買供己施用，以其每月所能動用
        之日常花費金錢僅約一、二萬元，扣除其在外租房之日常食宿及進出「ＰＵ
        Ｂ」消費等花用外，依被告經常出入ＰＵＢ須花費大量金錢推斷，應無多餘
        資金可供其一次大量購買ＭＤＭＡ多達一百顆（被告供稱購買一百顆，另贈
        送十八顆）之可能，亦足認定被告應確有販賣毒品藉以獲得額外資金供花費
        所需之動機存在，顯見被告所辯扣案ＭＤＭＡ是買來自己吸食所用等前詞云
        云，即與事實不符而不可採信。
      綜前所述，依被告每月一、二萬元之零用錢扣除其平日花費外，應無多餘資
        金可供其一次大量購買ＭＤＭＡ多達一百顆之可能，是被告應確有販賣毒品
        藉以獲得額外資金供花費所需之動機存在；且被告購得之ＭＤＭＡ一百顆，
        依其於警詢中供述每星期六、日每日用量約一顆，須使用長達年餘，亦有藥
        品受潮、藥效退化之慮；再被告同時遭查獲空夾鏈袋四百八十五只、空膠囊
        三袋又一盒、原子筆管二支等物，雖伊辯稱空膠囊係因怕ＭＤＭＡ之苦味而
        購用，再將ＭＤＭＡ磨成粉末分裝於空膠囊後施用，然以被告於警詢中供述
        其每日僅施用一顆，實無需大費周章先磨成粉末再裝於空膠囊後施用之必要
        ，是以被告一次購買ＭＤＭＡ多達一百十八顆，且有大量之空夾鏈帶、空膠
        囊等物遭查獲，已足認定被告所購得之ＭＤＭＡ除供己施用之外，應確有販
        賣他人施用之動機與犯行無訛。
    3.被告再辯稱：是證人丁○○因走私毒品遭查獲而懷疑係伊檢舉，故而挾怨供稱
      向伊購買ＭＤＭＡ云云。經查：
      本案固係依證人丁○○之供述，而由臺灣高雄地方法院檢察署檢察官向本院
        依法聲請搜索票搜索而查獲被告持有之上開扣押物品（詳九十年度聲搜字第
        三號偵查卷內第一頁搜索票聲請書內聲請理由事實依據攔所載），而證人丁
        ○○亦確於九十年六月十八日因走私毒品案件遭內政部警政署航空警察局高
        雄分局查獲後經法院判處有期徒刑四年六月確定，此有臺灣高等法院高雄分
        院九十一年度上訴字第一五一七號、本院九十一年度訴字第九三四號刑事判
        決書各一份在卷可參（詳本院卷第一百八十三頁至第二百零八頁），惟證人
        丁○○係於九十年六月十八日，自印尼雅加達搭乘飛機抵達我國中正國際機
        場，於入關時為海關人員查獲走私毒品，並非檢警機關據線報而查獲，此有
        本院九十一年度訴字第九三四號刑事判決書可參，顯見證人丁○○應無懷疑
        受被告檢舉密報而挾怨報復之理由。另縱認證人丁○○平日即有走私毒品之
        前科，然其亦僅係與他人共犯走私毒品而取得走私毒品進入國境後之代價，
        平日並非必然有保留毒品供自己施用或販賣之用。是其平日向他人購買ＭＤ
        ＭＡ施用亦與常情無違，則證人丁○○雖因走私毒品遭查獲後始於偵查中向
        檢察官供述其施用之ＭＤＭＡ係向被告所購得等情，尚與常情相符而堪採信
        。被告辯稱係因證人丁○○走私毒品遭查獲而挾怨供稱係向被告購得ＭＤＭ
        Ａ云云，應純屬被告憶測之詞，尚非得據為被告並無販賣ＭＤＭＡ予證人丁
        ○○之有利證據無訛。
      又證人丁○○於本院審理中固經合法傳喚、拘提未到庭接受交互詰問（已於
        九十二年一月三十日即遭臺灣高雄地方法院檢察署以九二雄檢楠果緝字第四
        五五號通緝在案），惟證人丁○○於偵查中已供述係於九十年四、五月間在
        文橫路音樂教堂向被告購買ＭＤＭＡ二次等語明確在卷，依刑事訴訟法第一
        百五十九條之一第二項：「被告以外之人於偵查中向檢察官所為之陳述，除
        顯有不可信之情況者外，得為證據」之規定，證人丁○○於偵查中向檢察官
        供述其施用之ＭＤＭＡ係向被告所購得，尚無顯有不可信之情況，業經說明
        如前，是證人丁○○於偵查中向檢察官所為向被告購得ＭＤＭＡ之陳述，自
        得採為證據無疑。
      再參以被告平日與證人丁○○並無恩怨或金錢糾葛（詳本院卷第一百六十五
        頁被告之供述筆錄），且證人丁○○係因走私毒品遭查獲後被起訴判刑，並
        於九十年七月二十六日起即送臺灣高雄看守所附設觀察勒戒處所觀察、勒戒
        （之前尚無觀察、勒戒資料），有本院卷存被告法務部在監在押資料表一紙
        可稽；而證人丁○○因施用毒品案件於其觀察、勒戒時，不難自同所人犯獲
        得其施用毒品部分除接受觀察、勒戒外，尚無遭判刑可能之法律規定，是證
        人丁○○顯無可能因其施用毒品部分欲求依毒品危害防制條例第十七條規定
        獲減刑之適用，而誣指被告為毒品來源上手之必要，公設辯護人為被告答辯
        稱證人丁○○極可能因運輸毒品案件被查獲而攀援誣指被告販賣ＭＤＭＡ等
        情，仍非屬確實有據，自非得採為被告有利之證據。
      綜前所述，本案固係據證人丁○○之供述而查獲被告有販賣ＭＤＭＡ之犯行
        ，然證人丁○○於另案因運輸毒品遭查獲之事實，並非得據為確有誣指被告
        販賣ＭＤＭＡ犯行之有利證據已如前述，又證人丁○○雖經本院合法傳喚、
        拘提未到庭而無法接受交互詰問以究明其指訴之內容，然其與被告並無恩怨
        或金錢糾葛，依刑事訴訟法第一百五十九條之一第二項之規定，其指訴尚無
        顯有不可信之情況，自得採為被告有販賣ＭＤＭＡ予證人丁○○之積極證據
        ，已堪認定。
    4.被告另辯稱：測謊鑑定結果，不得作為被告有罪判決之唯一證據（詳本院卷第
      一百七十三頁），且被告接受測謊當天是中午，又爬樓梯上去，心跳跳的比較
      快云云。但查：
      本案係於本院九十二年六月十一日調查庭時經被告同意接受測謊（詳本院卷
        第九十四頁），始委由法務部調查局對被告實施測謊鑑定，經法務部調查局
        第六處南部通訊中心就(1)你是不是叫乙○○，(2)你家是不是住在旗津區，(3)
        你有沒有賣過毒品，(4)你是不是已結婚，(5)你有沒有賣毒品ＭＤＭＡ給丁○
        ○，(6)你有沒有偷過東西，(7)你是不是向丁○○買毒品等問題，採(1)控制問
        題法(2)混合問題法等測謊方法實施測謊結果，被告就(一)其未販賣過毒品，(二)
        其未賣毒品ＭＤＭＡ給丁○○，(三)其有向丁○○買毒品等問題呈現情緒波動
        之反應，研判有說謊等情，有法務部調查局調科壹字第09262363500號測謊
        報告書附卷可稽（詳本院卷第九十八頁）。是被告就另四個問題測謊結果尚
        無呈情緒波動之反應，自與被告所辯接受測謊當天是中午，又爬樓梯上去，
        心跳跳的比較等情無關。
      又測謊鑑定，係依一般人若下意識刻意隱瞞事實真相時，會產生微妙之心理
        變化，例如：憂慮、緊張、恐懼、不安等現象，而因身體內部之心理變化，
        身體外部之生理狀況亦隨之變化，例如：呼吸急促、血液循環加速、心跳加
        快、聲音降低、大量流汗等異常現象；惟表現在外之生理變化，往往不易由
        肉眼觀察，乃由測謊員對受測者提問與待證事實相關之問題，藉由科學儀器
        （測謊機）紀錄受測者對各個質問所產生細微之生理變化，加以分析受測者
        是否下意識刻意隱瞞事實真相，並判定其供述是否真實；測謊機本身並不能
        直接對受測者之供述產生正確與否之訊號，而係測謊員依其專業之學識及經
        驗，就測謊紀錄，予以客觀之分析解讀。本案對被告之測謊，係(一)經受測人
        同意配合，並已告知得拒絕受測，有被告簽署之測謊同意書附卷，(二)測謊員
        確經法務部調查局測謊技術課程良好之專業訓練與相當之經驗，有卷附結業
        證書可參，(三)測謊儀器係美國拉法葉儀器公司製造，隨時保持正常運作紀錄
        功能，品質良好且運作正常，(四)受測人身心及意識狀態正常，有測謊對象身
        心狀況調查表一紙附卷可據，(五)於調查局專業測謊室實施測謊，測謊環境具
        備影音監視功能兼溫、濕度控制，未受任何外力干擾等情，業據法務部調查
        局於九十二年十月八日以調科南字第○九二六二三六一五○號函，提出函附
        之測謊鑑定過程參考資料之書面報告（詳本院卷第一百三十九頁至第一百四
        十六頁）可參，其測謊鑑定報告自有證據能力而可供參酌（最高法院九十二
        年度台上字第二二八二號刑事判決意旨參照）。
      綜前所述，本案測謊報告應與被告受測當日爬樓梯後心跳跳的比較快無關，
        復經調查局就測謊經過及測謊結果函覆在卷，其測謊鑑定結果自屬有證據能
        力，得作為本院認定事實之參考資料無疑（惟仍非屬認定犯罪事實之唯一證
        據）。
    5.綜上論斷，本院依上開調查證據及言詞辯論之結果，被告辯稱遭查扣之第二級
      毒品ＭＤＭＡ一百十八顆，係供其個人施用云云，顯與被告於警詢中供述每日
      使用量、該藥品之最低致死量、其平日之經濟狀況等情不相符合；復遭查獲大
      量之空夾鏈袋、空膠囊及原子筆管等物，被告顯有將購得之第二級毒品ＭＤＭ
      Ａ除供己施用外，並有販賣之動機與事實無誤；又證人丁○○雖確有於另案被
      查獲走私毒品而遭偵、審判刑，然此與其另供述施用之毒品來源係向被告購得
      之指訴，係屬不同之案情而無毒品危害防制條例第十七條規定獲減刑適用之可
      能，證人丁○○於偵查中之供述亦無誣指被告販賣ＭＤＭＡ之顯有不可信情事
      ，其於偵查中之指訴自得作為被告確有販賣第二級毒品ＭＤＭＡ之積極證據；
      參以被告經實施測謊之結果，就(一)其未販賣過毒品，(二)其未賣毒品ＭＤＭＡ給
      丁○○，(三)其有向丁○○買毒品等問題呈現情緒波動之反應，研判有說謊等情
      ，及復有扣案第二級毒品ＭＤＭＡ一百十八顆、空夾鏈袋四百八十五只、空膠
      囊三袋又一盒、原子筆管二支等物可資佐證，實堪認定被告確有販賣第二級毒
      品ＭＤＭＡ予證人丁○○之事實為真實。事證明確，被告右揭販賣第二級毒品
      ＭＤＭＡ之犯行洵堪認定，應予依法論科。
二、(一)查ＭＤＭＡ係毒品危害防制條例第二條第二項第二款所定之第二級毒品，不得
      非法持有、販賣。被告竟持以販賣，故核被告乙○○就販賣第二級毒品ＭＤＭ
      Ａ之行為，係犯違反毒品危害防制條例第四條第二項之販賣第二級毒品罪。被
      告就上開二次販賣第二級毒品ＭＤＭＡ予證人丁○○之行為，係時間緊接，手
      法相同，觸犯構成要件同一之罪名，顯係基於概括之犯意反覆為之，為連續犯
      ，應依刑法第五十六條之規定，論以連續販賣第二級毒品一罪，並依法加重其
      刑。又被告持有第二級毒品ＭＤＭＡ後進而販賣，其持有之低度行為，已為其
      販賣之高度行為所吸收，不另論以持有第二級毒品罪。次查，槍砲彈藥刀械管
      制條例第七條第四項，第十一條第四項（法理上應包括同條例第十二條第四項
      ）係將「持有」與「寄藏」為分別之處罰規定，則單純之「持有」，固不包括
      「寄藏」，但「寄藏」之受人委託代為保管，其保管之本身所為之「持有」，
      既係「寄藏」之當然結果，法律上自宜僅就「寄藏」行為為包括之評價，不應
      另就「持有」予以論罪，此有最高法院七十四年台上字第三四○○號判例意旨
      可資參照；故核被告乙○○就寄藏子彈犯行之所為，係犯違反槍砲彈藥刀械管
      制條例第十二第四項之未經許可，寄藏子彈罪。再被告所犯上開連續販賣第二
      級毒品、寄藏子彈等二罪，係手法不同，罪名亦異，顯係基於各別之犯意而為
      之，應予分別論罪併合處罰。茲審酌被告現年三十歲，教育程度為專科畢業，
      曾犯有賭博前科，及於八十九年間即有施用毒品受觀察、勒戒前案記錄，素行
      非佳，竟為獲取不法利潤、挺而走險，販賣第二級毒品ＭＤＭＡ，足以助長施
      用毒品犯行之氾濫，對於社會秩序造成嚴重危害，且犯後猶狡詞辯飾，未見悔
      意，惟販賣之ＭＤＭＡ數量非巨量，及僅寄藏子彈，尚無持有槍枝，對社會治
      安危險性低，並已坦承寄藏子彈之犯行等一切情狀，爰酌情各量處如主文所示
      示儆懲。
    (二)被告販賣第二級毒品之數量，據證人丁○○之供述，係以每一顆五百元之代價      之刑，並就併科罰金部分諭知如易服勞役之折算標準，及定其應執行之刑，?
      購買二次，一次五、六顆，一次七、八顆，依最有利於被告之五顆、七顆計算
      ，合計共販賣十二顆，以每顆五百元計算，共計販賣毒品所得新臺幣六千元，
      係屬被告因犯違反毒品危害防制條例第四條第二項之罪所得之財物，爰併依同
      條例第十九條第一項之規定，宣告沒收之，如全部或一部不能沒收時，以其財
      產抵償之。
    (三)扣案第二級毒品ＭＤＭＡ一百十八顆，屬毒品危害防制條例所定之毒品，為違
      禁物，不問屬於犯人與否，爰併依同條例第十八條第一項前段之規定，宣告均
      沒收銷燬之。另扣案空夾鏈袋四百八十五只、空膠囊三袋又一盒、原子筆管二
      支等物，業由檢察官另行處分廢棄在案（詳九十年度偵字第一五九六九號偵查
      卷內第四十九頁檢察官扣押物品處分命令），其物品既已處分廢棄而不存在，
      為免將來執行沒收之困難，爰不再宣告沒收，附此敘明。另扣案九○制式子彈
      五顆，業經鑑定為具有殺傷力已如前述，屬違禁物，爰併依刑法第三十八條第
      一項第一款之規定，宣告沒收。
據上論斷，應依刑事訴訟法第二百九十九條第一項前段，毒品危害防制條例第四條第
二項、第十八條第一項前段、第十九條第一項，槍砲彈藥刀械管制條例第十二條第四
項，刑法第十一條前段、第五十六條、第三十八條第一項第一款、第四十二條第二項
、第五十一條第五款，罰金罰鍰提高標準條例第二條，現行法規所定貨幣單位折算新
台幣條例第二條，判決如主文。
本案經檢察官甲○○到庭執行職務。
中      華      民      國      九十二      年      十二    月    二    日
                                      臺灣高雄地方法院刑事第七庭
                                        審判長  法  官  陳  志  銘
                                                法  官  高  英  賓
                                                法  官  柯  盛  益
右正本證明與原本無異。
如不服本判決，應於判決送達後十日內，向本院提出上訴狀。
                                                書記官  陳  昱  良
中      華      民      國      九十二      年      十二    月    二    日
附錄本案判決論罪科刑法條全文
毒品危害防制條例第四條第二項：
製造、運輸、販賣第二級毒品者，處無期徒刑或七年以上有期徒刑，得併科新台幣七
百萬元以下罰金。
槍砲彈藥刀械管制條例第十二條第四項：
未經許可，持有、寄藏或意圖販賣而陳列子彈者，處五年以下有期徒刑，併科新台幣
三百萬元以下罰金。


司法院資訊處製作；財團法人民間司法改革基金會備份。
